ACORDAO-COMPLETO-2523163

ACÓRDÃO 71/2022 ATA 1/2022 - PLENÁRIO

VISTOS, relatados e discutidos estes autos de Tomada de Contas Especial instaurada em razão de indicativos de irregularidades nos procedimentos com vistas à contratação, pelo Conselho Federal de Enfermagem - Cofen, de empresa especializada para a prestação de serviços técnicos de informática, compreendendo suporte técnico, desenvolvimento do novo sistema de gestão em Java, na Plataforma J2EE, e treinamento técnico, na presente oportunidade examinando-se pedido de prorrogação de prazo para atendimento ao item 9.4 do Acórdão 2291/2017-TCU-Plenário, 
ACORDAM os Ministros do Tribunal de Contas da União, reunidos em sessão de Plenário, ante as razões expostas pelo Relator, em:
9.1. indeferir o pedido de prorrogação de prazo apresentado pelo Cofen à peça 371;
9.2. dar ciência ao Cofen, nos termos previstos no art. 268, §3º, c/c art. 268, inciso VII, do RI/TCU, de que o descumprimento de decisão do Tribunal, salvo motivo justificado, ensejará a aplicação de multa aos responsáveis, sem prévia audiência; e
9.3. determinar à Selog que, no prazo máximo de trinta dias, monitore o cumprimento do item 9.4 do Acórdão 2291/2017-TCU-Plenário, promovendo-se, em caso da ausência de evidências de integral atendimento, a responsabilização dos agentes que se quedaram inertes.

Tomada de contas especial instaurada em razão de indicativos de irregularidades nos procedimentos com vistas à contratação de empresa especializada para a prestação de serviços técnicos de informática. Análise de pedido de prorrogação de prazo para atendimento ao item 9.4 do Acórdão 2.291/2017- Plenário.

Conselho Federal de Enfermagem.

3. Interessados/Responsáveis:
3.1. Responsáveis: Dulce Dirclair Huf Bais (XXX.224.859-XX); Fls Tecnologia Ltda (03.898.466/0001-44); Hanenna Oliveira da Silva (XXX.633.742-XX); Henôr Vatson Heler Junior (XXX.511.496-XX); João Paulo Balsini (XXX.035.579-XX); Manoel Carlos Neri da Silva (XXX.306.582-XX); Maria Olímpia da Silva Pereira (XXX.058.187-XX).

13.1. Ministros presentes: Bruno Dantas (na Presidência), Walton Alencar Rodrigues, Raimundo Carreiro e Jorge Oliveira.
13.2. Ministros-Substitutos convocados: Marcos Bemquerer Costa e André Luís de Carvalho.
13.3. Ministros-Substitutos presentes: Augusto Sherman Cavalcanti (Relator) e Weder de Oliveira.

ACORDAO-COMPLETO-2560887

Acórdão de Relação 2681/2022 - Plenário

Acórdão de Relação

AUGUSTO SHERMAN

Trata-se de Pedido de Prorrogação de Prazo formulado pelo Cofen, mediante Ofício 3.021/2021-GAB/PRES, de 9/12/2021 (peça 371) , no qual a entidade requer dilação de prazo para atendimento ao item 9.4 do Acórdão 2291/2017-TCU-Plenário, que determinou ao Cofen que "implemente o desconto parcelado das dívidas nas folhas de pagamento daqueles que ainda forem seus funcionários". 
Originariamente, o presente feito tratou de tomada de contas especial oriunda da conversão, por força do Acórdão 4918/2013-TCU-Primeira Câmara, da Representação constante do TC Processo 025.716/2009-2, em razão de indicativos de irregularidades na contratação, pelo Conselho Federal de Enfermagem - Cofen, da Empresa F.L.S. Tecnologia Ltda. para a prestação de serviços técnicos de tecnologia da informação, consoante transcrição contida no relatório que acompanha este Voto. 
Referida tomada de contas especial foi objeto do Acórdão 2291/2017-TCU-Plenário, reformado pelo Acórdão 594/2020-TCU-Plenário, sendo que, ao fim e ao cabo, esta Corte deliberou, na sessão Plenária de 18/3/2020, no sentido de:
"9.1. com fundamento nos arts. 1º, inciso I, 16, inciso III, alínea "c", da Lei 8.443, de 16 de julho de 1992, c/c os arts. 19 e 23, inciso III, da mesma Lei e com os arts. 1º, inciso I, 209, inciso III, 210 e 214, inciso III, do Regimento Interno, julgar irregulares as contas da Sra. Dulce Dirclair Huf Bais, Presidente do Cofen no período de 23/4/2006 a 22/10/2007, e da empresa F.L.S. Tecnologia Ltda., condenando-as em débito, consoante a seguir discriminado, e fixando-lhes o prazo de quinze dias, a contar das notificações, para comprovarem, perante este Tribunal (art. 214, inciso III, alínea "a", do Regimento Interno) , o recolhimento das dívidas aos cofres Conselho Federal de Enfermagem - Cofen, atualizadas monetariamente e acrescidas dos juros de mora, calculados a partir das respectivas datas até as datas dos recolhimentos, na forma prevista na legislação em vigor;
9.1.2. solidariamente, a Sra. Dulce Dirclair Hub Bais e a empresa F.L.S. Tecnologia Ltda., pelas seguintes quantias:
	Mês de referência
	Valor débito (R$) 
	Data da ocorrência
	Mês de referência
	Valor débito (R$) 
	Data da ocorrência

	Jul/2007
	4.949,00
	7/8/2007
	Ago/2007
	5.110,60
	6/9/2007

	Set/2007
	3.797,60
	10/10/2007
	Out/2007
	5.676,20
	9/11/2007

	Nov/2007
	5.688,32
	6/12/2007
	Dez/2007
	5.752,96
	16/1/2008

	Jan/2008
	5.999,40
	29/1/2008
	Fev/2008
	5.765,08
	10/3/2008

	Mar/2008
	5.882,24
	30/4/2008
	Abr/2008
	15.998,40
	30/4/2008

	Mai/2008
	14.632,88
	11/6/2008
	Jun/2008
	12.976,48
	4/7/2008

9.1.3. a empresa F.L.S. Tecnologia Ltda., pelas seguintes quantias:
	Mês de referência
	Valor débito (R$) 
	Data da ocorrência
	Mês de referência
	Valor débito (R$) 
	Data da ocorrência

	Jul/2008
	8.957,19
	6/11/2008
	Nov/2008
	10.720,97
	11/12/2008

	Set/2008
	10.271,38
	6/11/2008
	Dez/2008
	9.303,03
	15/1/2009

	Ago/2008
	9.804,50
	6/11/2008
	Jan/2009
	9.752,62
	11/2/2009

	Out/2008
	9.229,54
	6/11/2008
	
9.1.4. a empresa F.L.S. Tecnologia Ltda., pelas seguintes quantias:
	Mês de referência
	Valor débito (R$) 
	Data da ocorrência
	Mês de referência
	Valor débito (R$) 
	Data da ocorrência

	Fev/2009
	8.386,56
	6/3/2009
	Mar/2009
	9.890,96
	8/4/2009

	Abr/2009
	9.942,83
	8/5/2009
	Mai/2009
	9.337,62
	5/6/2009

	Jun/2009
	9.441,37
	10/7/2009
	Jul/2009
	10.115,75
	12/8/2009

	Ago/2009
	8.715,11
	8/9/2009
	Set/2009
	8.317,39
	8/10/2009

	Out/2009
	5.637,15
	18/11/2009
	Nov/2009
	8.628,65
	24/2/2010

	Dez/2009
	9.749,69
	24/2/2010
	Jan/2010
	8.284,97
	29/4/2010

	Fev/2010
	7.729,47
	29/4/2010
	Mar/2010
	8.749,69
	11/8/2010

9.2. aplicar à responsável Dulce Dirclair Huf Bais e à empresa F.L.S. Tecnologia Ltda., individualmente, a multa prevista no art. 57 da Lei 8.443/1992 c/c o art. 267 do Regimento Interno, nos valores constantes do quadro a seguir, com a fixação do prazo de quinze dias, a contar das notificações, para comprovarem, perante o Tribunal (art. 214, inciso III, alínea "a" do Regimento Interno) , os recolhimentos das dívidas ao Tesouro Nacional, atualizadas monetariamente desde a data do presente Acórdão até as dos efetivos recolhimentos, se forem pagas após o vencimento, na forma da legislação em vigor;
	Responsável
	Valor da multa (R$) 

	Dulce Dirclair Huf Bais
	30.000,00

	F.L.S. Tecnologia Ltda.
	52.000,00

9.3. com fundamento nos arts. 1º, inciso I, 16, inciso III, alínea "b" e 23, inciso III, da Lei 8.443/1992, c/c os arts. 1º, inciso I, 209, inciso II, e 214, inciso III, do Regimento Interno, julgar irregulares as contas dos Srs. Henôr Vatson Heler Júnior, então Gerente de Projetos do Cofen, e João Paulo Balsini, então Presidente da Comissão Especial de Licitação do Cofen, e aplicar a esses responsáveis, bem como à Sra. Hanenna Oliveira da Silva Marques, chefe da Divisão de Licitações e Contratos à época, a multa prevista no art. 58, inciso II, da Lei 8.443/1992, nas quantias abaixo indicadas, fixando-lhes o prazo de quinze dias, a contar da notificação, para comprovarem, perante este Tribunal, nos termos do art. 214, inciso III, alínea "a", do Regimento Interno/TCU, o recolhimento das referidas quantias ao Tesouro Nacional, atualizadas monetariamente desde a data deste Acórdão até a do efetivo recolhimento, se forem pagas após o vencimento, na forma da legislação em vigor (g.n.) :
	Responsável
	Valor da multa (R$) 

	Henôr Vatson Heler Júnior
	5.000,00

	João Paulo Balsini
	5.000,00

	Hanenna Oliveira da Silva Marques
	5.000,00

Além das deliberações supratranscritas, com redação dada pelo Acórdão 594/2020-TCU-Plenário, há que se destacar que o Acórdão 2291/2017-TCU-Plenário continha ainda os itens 9.4 a 9.7, cuja redação não fora alterada pelo Acórdão 594/2020-TCU-Plenário, no sentido de:
"9.4. determinar ao Conselho Federal de Enfermagem que, expirados os prazos previstos nos itens 9.1 a 9.3 sem manifestação dos responsáveis ali referidos, implemente o desconto parcelado das dívidas nas folhas de pagamento daqueles que ainda forem seus funcionários, observando o limite máximo de desconto previsto na legislação pertinente e estipulando percentual mínimo, com o intuito de evitar descontos mensais irrisórios, nos termos da jurisprudência deste Tribunal (Decisão 518/2002 e Acórdãos 269/2002, 280/2002 e 870/2004, todos do Plenário) , ressalvando-se a possibilidade de, caso se identifique que os descontos em folha de pagamento serão insuficientes para quitação da dívida, vir-se a requerer a suspensão dos descontos, a fim de que a competente cobrança judicial seja promovida (conforme precedente do Acórdão 1960/2014-TCU-Primeira Câmara) ; 
9.5. autorizar, desde logo, nos termos do art. 28, inciso II, da Lei 8.443/92, a cobrança judicial das dívidas, caso não atendidas as notificações e se inviável ou infrutífera a providência constante no item precedente" (g.n.) .
 
Lembro que, inicialmente, o Acórdão 2291/2017-TCU-Plenário foi guerreado por meio de Embargos de Declaração, cuja admissibilidade concedeu efeitos suspensivos a parte dos Embargantes, sendo que, por meio Acórdão 2788/2017-TCU-Plenário, os Embargos foram rejeitados, a despeito da correção de erro material.  
Na sequência, ante a comprovação do recolhimento das multas aplicadas ao sr. João Paulo Balsini e à sra. Hanenna Oliveira da Silva Marques, foi-lhes expedida quitação, por meio do Acórdão 764/2018-TCU-Plenário. Posteriormente, ante a interposição de recursos de reconsideração por Dulce Dirclair Huf Bais, FLS Tecnologia Ltda., Henôr Vatson Heler Junior, Manoel Carlos Neri da Silva e Maria Olímpia da Silva Pereira, foram suspensos os efeitos dos itens 9.1, 9.1.1, 9.1.2, 9.1.3, 9.1.4, 9.2, 9.3, 9.4 e 9.5 do Acórdão 2291/2017-TCU-Plenário (peça 275) , em 22/5/2018, tendo os expedientes recursais sido apreciados, no mérito, por meio do Acórdão 594/2020-TCU-Plenário, proferido em 18/3/2020.
Registro que o Cofen fora comunicado a respeito desta deliberação por meio do Ofício 12.225/2020-TCU/Seproc (peça 316) , com ciência efetivada em 7/4/2020 (peça 325) .
Já em 14/12/2021, por meio do expediente à peça 371, o Cofen requer a prorrogação de prazo para atendimento do item 9.4 do Acórdão 2291/2017-TCU-Plenário, o qual havia determinado o desconto em folha dos responsáveis que forem seus funcionários. 
9.	No expediente em tela, a entidade menciona, de modo sintético, que (peça 371, p. 1) :
"entende necessário consultar formalmente os Responsáveis que ainda mantêm atividades no Cofen, concedendo-lhes prazo razoável para resposta sobre eventual pagamento já realizado. Além dos critérios legais e jurisprudenciais do TCU, que demandam mais cuidado no cálculo dos eventuais descontos parcelados, que venham a serem feitos em folha de pagamento".
 
É o Relatório.

Jonas Cecílio (14344/OAB-DF) e Guilherme Guedes de Medeiros (36924/OAB-DF), representando João Paulo Balsini; Andressa Mirella Castro Dias (21.675/OAB-DF), Maribel Nunes de Sousa (13.175/E/OAB-DF) e outros, representando Maria Olimpia da Silva Pereira; Neyson Pinheiro Freire, Gislene Rodrigues de Macedo (32527/OAB-DF) e outros, representando Manoel Carlos Neri da Silva; Luiz Gustavo Barreira Muglia (20.412/OAB-DF), Jose Leandro Teixeira Borba (30799/OAB-DF) e outros, representando Conselho Federal de Enfermagem; Larissa Carneiro Matos e Silva (51.828/OAB-DF), Reilos Monteiro (22612/OAB-DF) e outros, representando Fls Tecnologia Ltda.; Agnes Viana Rezende (42.512/OAB-DF), Larissa Carneiro Matos e Silva (51.828/OAB-DF) e outros, representando Dulce Dirclair Huf Bais; Mariana Mello Ottoni (33989/OAB-DF), Felipe Cavaignac e outros, representando Henôr Vatson Heler Junior; Reilos Monteiro (22612/OAB-DF), representando Lúcio Mauro Stocco.

Não atuou.

PEDIDO DE PRORROGAÇÃO DE PRAZO. EFETIVAÇÃO DE DESCONTO EM FOLHA DE DÍVIDAS OBJETO DE CONDENAÇÃO PELO TCU. LAPSO TEMPORAL EXCESSIVO. AUSÊNCIA DE RAZOABILIDADE. INDEFERIMENTO.

TOMADA DE CONTAS ESPECIAL (TCE)

Secretaria de Controle Externo de Aquisições Logísticas (Selog).

Trata-se de Pedido de Prorrogação de Prazo formulado pelo Cofen, mediante Ofício 3.021/2021-GAB/PRES, de 9/12/2021 (peça 371) , no qual a entidade requer prorrogação de prazo para atendimento ao item 9.4 do Acórdão 2291/2017-TCU-Plenário, que determinou ao Cofen que "implemente o desconto parcelado das dívidas nas folhas de pagamento daqueles que ainda forem seus funcionários". 
Originariamente, o presente feito tratou de tomada de contas especial oriunda da conversão, por força do Acórdão 4918/2013-TCU-Primeira Câmara, da Representação constante do TC Processo 025.716/2009-2, em razão de indicativos de irregularidades na contratação, pelo Conselho Federal de Enfermagem - Cofen, da Empresa F.L.S. Tecnologia Ltda. para a prestação de serviços técnicos de tecnologia da informação, consoante transcrição contida no relatório que acompanha esta Proposta de Deliberação. 
Referida tomada de contas especial foi objeto do Acórdão 2291/2017-TCU-Plenário, reformado pelo Acórdão 594/2020-TCU-Plenário. Ao fim e ao cabo, esta Corte deliberou, na sessão Plenária de 18/3/2020, no sentido de:
"9.1. com fundamento nos arts. 1º, inciso I, 16, inciso III, alínea "c", da Lei 8.443, de 16 de julho de 1992, c/c os arts. 19 e 23, inciso III, da mesma Lei e com os arts. 1º, inciso I, 209, inciso III, 210 e 214, inciso III, do Regimento Interno, julgar irregulares as contas da Sra. Dulce Dirclair Huf Bais, Presidente do Cofen no período de 23/4/2006 a 22/10/2007, e da empresa F.L.S. Tecnologia Ltda., condenando-as em débito, consoante a seguir discriminado, e fixando-lhes o prazo de quinze dias, a contar das notificações, para comprovarem, perante este Tribunal (art. 214, inciso III, alínea "a", do Regimento Interno) , o recolhimento das dívidas aos cofres Conselho Federal de Enfermagem - Cofen, atualizadas monetariamente e acrescidas dos juros de mora, calculados a partir das respectivas datas até as datas dos recolhimentos, na forma prevista na legislação em vigor;
9.1.2. solidariamente, a Sra. Dulce Dirclair Hub Bais e a empresa F.L.S. Tecnologia Ltda., pelas seguintes quantias:
	Mês de referência
	Valor débito (R$) 
	Data da ocorrência
	Mês de referência
	Valor débito (R$) 
	Data da ocorrência

	Jul/2007
	4.949,00
	7/8/2007
	Ago/2007
	5.110,60
	6/9/2007

	Set/2007
	3.797,60
	10/10/2007
	Out/2007
	5.676,20
	9/11/2007

	Nov/2007
	5.688,32
	6/12/2007
	Dez/2007
	5.752,96
	16/1/2008

	Jan/2008
	5.999,40
	29/1/2008
	Fev/2008
	5.765,08
	10/3/2008

	Mar/2008
	5.882,24
	30/4/2008
	Abr/2008
	15.998,40
	30/4/2008

	Mai/2008
	14.632,88
	11/6/2008
	Jun/2008
	12.976,48
	4/7/2008

9.1.3. a empresa F.L.S. Tecnologia Ltda., pelas seguintes quantias:
	Mês de referência
	Valor débito (R$) 
	Data da ocorrência
	Mês de referência
	Valor débito (R$) 
	Data da ocorrência

	Jul/2008
	8.957,19
	6/11/2008
	Nov/2008
	10.720,97
	11/12/2008

	Set/2008
	10.271,38
	6/11/2008
	Dez/2008
	9.303,03
	15/1/2009

	Ago/2008
	9.804,50
	6/11/2008
	Jan/2009
	9.752,62
	11/2/2009

	Out/2008
	9.229,54
	6/11/2008
	
9.1.4. a empresa F.L.S. Tecnologia Ltda., pelas seguintes quantias:
	Mês de referência
	Valor débito (R$) 
	Data da ocorrência
	Mês de referência
	Valor débito (R$) 
	Data da ocorrência

	Fev/2009
	8.386,56
	6/3/2009
	Mar/2009
	9.890,96
	8/4/2009

	Abr/2009
	9.942,83
	8/5/2009
	Mai/2009
	9.337,62
	5/6/2009

	Jun/2009
	9.441,37
	10/7/2009
	Jul/2009
	10.115,75
	12/8/2009

	Ago/2009
	8.715,11
	8/9/2009
	Set/2009
	8.317,39
	8/10/2009

	Out/2009
	5.637,15
	18/11/2009
	Nov/2009
	8.628,65
	24/2/2010

	Dez/2009
	9.749,69
	24/2/2010
	Jan/2010
	8.284,97
	29/4/2010

	Fev/2010
	7.729,47
	29/4/2010
	Mar/2010
	8.749,69
	11/8/2010

9.2. aplicar à responsável Dulce Dirclair Huf Bais e à empresa F.L.S. Tecnologia Ltda., individualmente, a multa prevista no art. 57 da Lei 8.443/1992 c/c o art. 267 do Regimento Interno, nos valores constantes do quadro a seguir, com a fixação do prazo de quinze dias, a contar das notificações, para comprovarem, perante o Tribunal (art. 214, inciso III, alínea "a" do Regimento Interno) , os recolhimentos das dívidas ao Tesouro Nacional, atualizadas monetariamente desde a data do presente Acórdão até as dos efetivos recolhimentos, se forem pagas após o vencimento, na forma da legislação em vigor;
	Responsável
	Valor da multa (R$) 

	Dulce Dirclair Huf Bais
	30.000,00

	F.L.S. Tecnologia Ltda.
	52.000,00

9.3. com fundamento nos arts. 1º, inciso I, 16, inciso III, alínea "b" e 23, inciso III, da Lei 8.443/1992, c/c os arts. 1º, inciso I, 209, inciso II, e 214, inciso III, do Regimento Interno, julgar irregulares as contas dos Srs. Henôr Vatson Heler Júnior, então Gerente de Projetos do Cofen, e João Paulo Balsini, então Presidente da Comissão Especial de Licitação do Cofen, e aplicar a esses responsáveis, bem como à Sra. Hanenna Oliveira da Silva Marques, chefe da Divisão de Licitações e Contratos à época, a multa prevista no art. 58, inciso II, da Lei 8.443/1992, nas quantias abaixo indicadas, fixando-lhes o prazo de quinze dias, a contar da notificação, para comprovarem, perante este Tribunal, nos termos do art. 214, inciso III, alínea "a", do Regimento Interno/TCU, o recolhimento das referidas quantias ao Tesouro Nacional, atualizadas monetariamente desde a data deste Acórdão até a do efetivo recolhimento, se forem pagas após o vencimento, na forma da legislação em vigor (g.n.) :
	Responsável
	Valor da multa (R$) 

	Henôr Vatson Heler Júnior
	5.000,00

	João Paulo Balsini
	5.000,00

	Hanenna Oliveira da Silva Marques
	5.000,00

Além das deliberações supratranscritas, com redação dada pelo Acórdão 594/2020-TCU-Plenário, há que se destacar que o Acórdão 2291/2017-TCU-Plenário continha ainda os itens 9.4 a 9.7, cuja redação não fora alterada pelo Acórdão 594/2020-TCU-Plenário, no sentido de:
"9.4. determinar ao Conselho Federal de Enfermagem que, expirados os prazos previstos nos itens 9.1 a 9.3 sem manifestação dos responsáveis ali referidos, implemente o desconto parcelado das dívidas nas folhas de pagamento daqueles que ainda forem seus funcionários, observando o limite máximo de desconto previsto na legislação pertinente e estipulando percentual mínimo, com o intuito de evitar descontos mensais irrisórios, nos termos da jurisprudência deste Tribunal (Decisão 518/2002 e Acórdãos 269/2002, 280/2002 e 870/2004, todos do Plenário) , ressalvando-se a possibilidade de, caso se identifique que os descontos em folha de pagamento serão insuficientes para quitação da dívida, vir-se a requerer a suspensão dos descontos, a fim de que a competente cobrança judicial seja promovida (conforme precedente do Acórdão 1960/2014-TCU-Primeira Câmara) ; 
9.5. autorizar, desde logo, nos termos do art. 28, inciso II, da Lei 8.443/92, a cobrança judicial das dívidas, caso não atendidas as notificações e se inviável ou infrutífera a providência constante no item precedente" ( g.n.) .
 
Lembro que, inicialmente, o Acórdão 2291/2017-TCU-Plenário foi guerreado por meio de Embargos de Declaração, cuja admissibilidade concedeu efeitos suspensivos a parte dos Embargantes, sendo que, por meio Acórdão 2788/2017-TCU-Plenário, os Embargos foram rejeitados, a despeito da correção de erro material.  
Na sequência, ante a comprovação do recolhimento das multas aplicadas ao Sr. João Paulo Balsini e à Sra. Hanenna Oliveira da Silva Marques, foi-lhes expedida quitação, por meio do Acórdão 764/2018-TCU-Plenário. Posteriormente, ante a interposição de recursos de reconsideração por Dulce Dirclair Huf Bais, FLS Tecnologia Ltda, Henôr Vatson Heler Junior, Manoel Carlos Neri da Silva e Maria Olímpia da Silva Pereira, foram suspensos os efeitos dos itens 9.1, 9.1.1, 9.1.2, 9.1.3, 9.1.4, 9.2, 9.3, 9.4 e 9.5 do Acórdão 2291/2017-TCU-Plenário (peça 275) , em 22/5/2018, tendo os expedientes recursais sido apreciados, no mérito, por meio do Acórdão 594/2020-TCU-Plenário, proferido em 18/3/2020.
Registro que o Cofen fora comunicado a respeito desta deliberação por meio do Ofício 12.225/2020-TCU/Seproc (peça 316) , com ciência efetivada em 7/4/2020 (peça 325) .
Já em 14/12/2021, por meio do expediente à peça 371, o Cofen requer a prorrogação de prazo para atendimento do item 9.4 do Acórdão 2291/2017-TCU-Plenário, o qual havia determinado o desconto em folha dos responsáveis que forem seus funcionários. 
No expediente em tela, a entidade menciona, de modo sintético, que (peça 371, p. 1) :
"entende necessário consultar formalmente os Responsáveis que ainda mantêm atividades no Cofen, concedendo-lhes prazo razoável para resposta sobre eventual pagamento já realizado. Além dos critérios legais e jurisprudenciais do TCU, que demandam mais cuidado no cálculo dos eventuais descontos parcelados, que venham a serem feitos em folha de pagamento".
A este respeito, acolho a análise oferecida pela Seproc (peça 372) , de que os "617 dias" desde a ciência daquela deliberação representam "prazo razoável para adotar as medidas necessárias para o cumprimento do referido Acórdão". 
Diante da referida cronologia, considero inexistir qualquer razoabilidade no aludido pedido, razão pela qual o pleito deve ser indeferido. Além disso, sem prejuízo de incluir o alerta a que se refere o art. 268, §3º, do RI/TCU, insta que a Selog monitore o efetivo cumprimento do item 9.4 do Acórdão 2291/2017-TCU-Plenário, promovendo-se a responsabilização dos agentes que se quedaram inertes.
	Ante o exposto, manifesto-me por que o Tribunal aprove o Acórdão que ora submeto à deliberação deste Colegiado.
TCU, Sala das Sessões, em 19 de janeiro de 2022.
AUGUSTO SHERMAN CAVALCANTI 
Relator